【裁判字號】    99,易,620
【裁判日期】    991005
【裁判案由】    違反毒品危害防制條例
【裁判全文】
臺灣嘉義地方法院刑事判決               99年度易字第620號
公  訴  人  臺灣嘉義地方法院檢察署檢察官
被      告  甲○○
上列被告因違反毒品危害防制條例案件，經檢察官提起公訴（99
年度毒偵字第1216號），因被告於本院準備程序就被訴事實為有
罪之陳述，經本院裁定依簡式審判程序審理，本院判決如下：
    主  文
甲○○犯如附表所示之罪，共陸罪，各處如附表所示之刑。應執
行有期徒刑壹年，如易科罰金，以新台幣壹仟元折算壹日。
    犯罪事實
一、甲○○前因施用毒品案件，經本院以 88年度毒聲字第487號
    裁定送觀察、勒戒後，認無繼續施用毒品之傾向，於民國88
    年4月22日由臺灣嘉義地方法院檢察署檢察官以 88年度偵字
    第2238號不起訴處分確定。其又於88年間再因施用毒品案件
    ，復經本院裁定送觀察勒戒後，因有繼續施用毒品傾向而裁
    定令入戒治處所施以強制戒治，於90年2月9日戒治期滿。詎
    其竟自99年4月12日起至同年5月25日某時止，於如附表所示
    時間，均在其位於嘉義縣朴子市佳禾里苦瓜寮 43之1號住處
    附近廁所內，將甲基安非他命置入玻璃球內加熱燒烤吸食煙
    霧之方式，施用第2級毒品甲基安非他命共6次。嗣於 99年5
    月27日上午11時38分，為警對其採尿送驗後，呈甲基安非他
    命陽性反應，而知悉上情。
二、案經嘉義縣警察局移送臺灣嘉義地方法院檢察署檢察官偵查
    起訴。
    理    由
一、本件被告甲○○所涉犯者為毒品危害防制條例第 10條第2項
    法定刑為「3年以下有期徒刑」之施用第2級毒品罪，非死刑
    、無期徒刑、最輕本刑為 3年以上有期徒刑之罪或高等法院
    管轄第一審案件。被告於本院審理時，就被訴事實為有罪之
    陳述，經告知簡式審判程序之旨，並聽取檢察官及被告之意
    見後，本院爰依刑事訴訟法第 273條之1第1項之規定裁定進
    行簡式審判程序。故本件簡式審判程序之證據調查，依刑事
    訴訟法第 273條之2之規定，不受同法第159條第1項、第161
    條之 2、第161條之3、第163條之1及第164條至第170條規定
    之限制，先予敘明。
二、上開犯罪事實，業據被告甲○○於警詢及偵查中暨本院審理
    時坦承不諱（見警卷第3、4頁；偵查卷第13頁正、反面、本
    院卷第18、19頁），且證人侯宏民於本院 99年度訴字第477
    號案件審理中供述被告係向其購買安非他命等情明確（見偵
    查卷第9頁正、反面），可資佐證。此外有本院 99年度訴字
    第477號判決書（該案被告為侯宏民）1份附卷可稽（見偵查
    卷第27至38頁），並有代號與真實姓名對照表、臺灣檢驗科
    技股份有限公司濫用藥物尿液檢驗報告各 1份在卷可佐（見
    警卷第8、9頁），且有臺灣嘉義地方法院檢察署刑案資料查
    註紀錄表 1份附卷可稽，足認被告自白與事實相符，堪以採
    信。是本件事證明確，被告犯行堪予認定，依法應予論科。
三、核被告於附表編號一至六所為，均係犯毒品危害防制條例第
    10條第2項之施用第 2級毒品罪，其各次為施用第2級毒品而
    持有第 2級毒品之低度行為為施用之高度行為所吸收，不另
    論罪。被告上揭六次施用安非他命之各次犯行，犯罪時間均
    屬獨立可分，犯意各別，行為互異，應予分論併罰。另公訴
    意旨雖未認被告施用安非他命行為，應論以數罪，惟被告上
    開六次施用安非他命之犯行，其施用時間均有相當間隔，並
    非難以強行分開，顯係數個犯罪行為。即應將上開六罪各自
    獨立評價為數罪，回歸本應賦予複數法律效果之原貌。因此
    ，就刑法修正施行後多次施用毒品之犯行，採一罪一罰，始
    符合立法本旨（最高法院九十六年度第九次刑庭會議決議意
    旨參照），是被告上揭施用第二級毒品犯行，即令公訴人未
    為主張，亦應為數罪之認定，併予敘明。又毒品危害防制條
    例第十七條第一項規定：「犯第四條至第八條、第十條或第
    十一條之罪，供出毒品來源，因而查獲其他正犯或共犯者，
    減輕或免除其刑。」經查，被告就附表所示之施用第二級毒
    品犯行，於警詢及偵查中均供述於附表所示之時、地，向「
    阿明」購買甲基安非他命，復經指認「阿明」確實係侯宏民
    無誤。嗣侯宏民經檢察官起訴後，亦經本院判處罪刑等情，
    有被告於警、偵詢筆錄各1紙在卷及本院99年訴字第477號判
    決書一紙附卷可為佐證（見警卷第3、4頁、偵查卷第13頁正
    、反面、第27至38頁），爰均依毒品危害防制條例第十七條
    第一項之規定減輕其刑。
四、爰審酌被告僅國中畢業，智識程度不高；自述之前賣行動烤
    鴨，現在無業，已婚，現在有兩個小孩，一個讀國小一年級
    ，一個幼稚園大班，太太目前仍有身孕4個月，其妻在朴子
    診所當護士，其母親七十歲，父親不在世等語，顯然被告尚
    有二個年幼之小孩待其扶養，此外還有一個尚未出世之小孩
    ，另有其母親亦須扶侍，家庭負擔甚重。其有施用毒品之前
    科素行，明知毒品嚴重妨害人之身心健康，仍戕害自己身心
    健康，為提神而施用毒品之犯罪動機，固無明顯被害人可言
    ，但施用毒品，無視國家查緝毒品之禁令，違反注意義務重
    大，對於國家、社會具有潛在之危險性。然尚能於警詢、偵
    查及本院審理時均坦承犯行及其品行、素行等犯後態度等一
    切情狀，分別量處如附表所載之刑，並定其應執行刑如主文
    所示，及均諭知易科罰金之折算標準。至於被告雖請求給予
    宣告緩刑，惟緩刑必須合於相關之要件，被告前曾先後因施
    用毒品，而經觀察、勒戒及戒治，且本案施用毒品之次數高
    達六次，固均坦承不諱，惟不宜宣告緩刑，併予敘明。
據上論斷，應依刑事訴訟法第二百七十三條之一第一項、第二百
九十九條第一項前段，毒品危害防制條例第十條第二項、第十七
條第一項、刑法第十一條、第五十一條第五款、第四十一條第一
項前段、刑法施行法第一條之一第一項、第二項前段，判決如主
文。
本案經檢察官陳昭廷到庭執行職務。
中    華    民    國    99    年   10    月     5     日
                    刑事第六庭  法  官  陳朱貴
以上正本證明與原本無異。
如不服本判決應於收受判決後10日內向本院提出上訴書狀，並應
敘述具體理由；其未敘述上訴理由者，應於上訴期間屆滿後20日
內向本院補提理由書（均須按他造當事人之人數附繕本）「切勿
逕送上級法院」。
中    華    民    國    99    年   10    月     7     日
                                書記官  鄭翔元
附錄：
毒品危害防制條例第10條第2項
施用第二級毒品者，處3年以下有期徒刑。
附表：
┌──┬─────────────┬───────────────────┐
│編號│    時       間           │                  論罪科刑            │
├──┼─────────────┼───────────────────┤
│1   │99年4月12日下午3時10分後之│  施用第二級毒品，處有期徒刑參月，如易│
│    │某時。                    │  科罰金，以新臺幣壹仟元折算壹日。    │
├──┼─────────────┼───────────────────┤
│2   │99年4月17日晚上7時43分後之│  施用第二級毒品，處有期徒刑參月，如易│
│    │某時。                    │  科罰金，以新臺幣壹仟元折算壹日。    │
│    │                          │                                      │
├──┼─────────────┼───────────────────┤
│3   │99年4月19日晚上7時18分後之│  施用第二級毒品，處有期徒刑參月，如易│
│    │某時。                    │  科罰金，以新臺幣壹仟元折算壹日。    │
│    │                          │                                      │
├──┼─────────────┼───────────────────┤
│4   │99年4月27日晚上7時31分後之│  施用第二級毒品，處有期徒刑參月，如易│
│    │某時。                    │  科罰金，以新臺幣壹仟元折算壹日。    │
├──┼─────────────┼───────────────────┤                                        │
│5   │99年4月28日晚上7時後之某時│  施用第二級毒品，處有期徒刑參月，如易│
│    │。                        │  科罰金，以新臺幣壹仟元折算壹日。    │
│    │                          │                                      │
├──┼─────────────┼───────────────────┤
│6   │99年5月25日某時。         │  施用第二級毒品，處有期徒刑參月，如易│
│    │                          │  科罰金，以新臺幣壹仟元折算壹日。    │
│    │                          │                                      │
└──┴─────────────┴───────────────────┘

司法院資訊處製作；財團法人民間司法改革基金會備份。
